# 企业流动资金借款用于固定资产投资，CPA们是否关注

提问人：哈 happy 时间：2010-06-12 09:32:41
有些企业向银行申请了流动资金借款（短期借款），可是将资金用于大的建设项目上，这种企业改变借款资金用途的做法，CPA们是否关注？是否作为企业舞弊的事项？ 通常银行需要监管贷出资金的用途，但是银行并不能完全监控的到，那么在企业外部审计时CPA是否有义务关注这一块呢？ 请大家赐教

回答人：chenyiwei
回复 楼主 哈哈happy 的帖子这种情况本身并不构成对会计准则的违反，仅是违反了贷款合同的条款以及银监会对于贷款使用的监管规定。审计中处理此类问题的基本依据是 1142 号审计准则——财务报表审计中对法律法规事项的考虑。 理论上，贷款合同中都会约定如果借款人不按约定用途使用贷款，则贷款人有权要求随时提前收回，或者收取罚息等。如果借款合同中包含此类条款的，则企业应当综合分析被要求提前收回或缴纳罚息的可能性，如果可能性及涉及金额较大的，可能影响报表项目的分类和或有事项（罚息）的计提处理。